臺灣臺中地方法院刑事判決　　　　　　　 95年度易字第781號
公　訴　人　臺灣臺中地方法院檢察署檢察官
被　　　告　寅○○
　　　　　　　　　　（另案於臺灣臺北監獄臺北分監執行中）
上列被告因竊盜案件，經檢察官提起公訴（臺灣臺中地方法院檢
察署95年度偵字第3911號）及移送併辦（臺灣士林地方法院檢察
署95年度偵字第1194號、臺灣基隆地方法院檢察署95年度偵緝字
第287號、臺灣板橋地方法院檢察署95年度偵字第12821號、95年
度偵字第11373號、95年度偵字第13092號、95年度偵字第13354
號、95年度偵字第13355號、95年度偵字第13356號、臺灣臺中地
方法院檢察署95年度偵字第15397號、臺灣板橋地方法院檢察署
95年度偵字第15528號、臺灣臺北地方法院檢察署95年度偵字第
18527號），本院判決如下：
    主    文
寅○○連續於夜間侵入住宅、毀越門扇、攜帶兇器竊盜，累犯，
處有期徒刑貳年拾月。扣案之萬用夾把、手套肆個、螺絲起子
壹把、鉗子壹把、扳手壹把，均沒收之。
    犯罪事實
一、寅○○前於民國92年間因施用毒品案件，經臺灣板橋地方法
    院以92年度簡字第1780號判處有期徒刑五月，如易科罰金，
    以銀元三百元折算一日；其又於92年間因竊盜案件，經臺灣
    板橋地方法院以92年度簡字第1462號判處有期徒刑四月，如
    易科罰金，以銀元三百元折算一日；上開施用毒品及竊盜等
    二案件再經臺灣板橋地方法院以93年度聲字第186號裁定應
    執行有期徒刑八月，如易科罰金，以銀元三百元折算一日，
    嗣於93年8月8日執行完畢。其再於94年間因施用毒品案件，
    經臺灣士林地方法院於94年5月20日以94年度士簡字第534號
    刑事簡易判決判處有期徒刑六月，如易科罰金，以銀元三百
    元折算一日；其另於94年間因竊盜案件，又經臺灣士林地方
    法院以94年度易字第744號判處有期徒刑一年十月確定在案
    ；上開施用毒品及竊盜等二案件再經臺灣士林地方法院以95
    年度聲字第91號裁定應執行有期徒刑二年二月確定在案，刻
    正執行中。
二、詎其仍不知警惕，另基於意圖為自己不法所有之概括犯意，
    於如附表編號2.至編號15.所示之時間、地點，以如附表編號
    2.至編號15.所示之竊盜方法，由自己單獨一人或與其有犯意
    聯絡之卯○○（附表編號6.部分；另經臺灣基隆地方法院以
    96年度基簡字第450號判處有期徒刑五月確定在案），竊取
    如附表編號2.至編號15.所示被害人之財物，竊得後之財物除
    如附表所示業已發還被害人受領者之外，其餘業經其予以變
    賣得款花用。嗣經警方分別於如附表編號2.至編號15.所示之
    時間及方式循線查獲，而分別移送如附表編號2.至編號15.所
    示之檢察署檢察官偵查起訴及移送併辦。其中：
  (一)編號3.部分，被告係以無故侵入住宅之方式進入被害人私人
    住宅內遂行其竊盜之犯行；
  (二)編號5.部分，被告於竊得被害人所有之寶華銀行00000000**
    **號現金卡後，基於為自己不法所有之意圖，以竊取被害人
    現金卡及以不詳方法得悉提款密碼之不正方法，而於當日18
    時49分17秒至18時53分22秒間，接續五次操作合作金庫銀行
    設於臺中市○○區○○路二段252號之自動提款機設備，而
    從該自動付款設備取得現款共計新臺幣十萬元整（另三十元
    為手續費）；
  (三)編號11.部分：被告係以所持客觀上足供兇器使用之螺絲起子
    、鉗子、扳手各一把，敲破毀損被害人住處廚房窗戶之玻璃
    後，藉之無故侵入被害人住宅內，以遂行其竊盜之犯行。
    理    由
一、按現行刑事訴訟法為保障被告之反對詰問權，排除具有虛偽
    危險性之傳聞證據，以求實體真實之發見，於該法第一百五
    十九條第一項明定被告以外之人於審判外之言詞或書面陳述
    ，除法律有規定者外，不得作為證據。而刑事訴訟法第一百
    五十九條之一至一百五十九條之四有傳聞法則之例外規定，
    且被告以外之人於審判外之陳述，雖不符前四條之規定，而
    經當事人於審判程序同意作為證據，法院審酌該言詞陳述或
    書面陳述作成時之情況，認為適當者，亦得為證據；當事人
    、代理人或辯護人於法院調查證據時，知有第一百五十九條
    第一項不得為證據之情形，而未於言詞辯論終結前聲明異議
    者，視為有前項之同意，刑事訴訟法第一百五十九條之五定
    有明文。本件公訴人及被告對於附表編號2.至編號15.所示之
    各該告訴人、被害人於警詢之指述、各該證人於警詢之證述
    之證據能力，均未爭執，且迄言詞辯論終結前，均未主張有
    刑事訴訟法第一百五十九條第一項不得為證據之情形，是應
    認已同意作為證據，且經本院審酌後，認無不適當之情形，
    應認均有證據能力，合先敘明。
二、訊據被告寅○○於本院準備程序時，曾矢口否認有何如附表
    編號6.及編號13.所示之犯行，惟於本院審理時，業已對於如
    附表編號2.至編號15.所示之犯行均坦承不諱。而被告所為如
    附表編號2.至編號15.所示之犯行，業經如附表編號2.至編號
    15.所示之各該被害人、告訴人於警詢或偵訊時指述歷歷，復
    經各該證人於警詢或偵訊時證述明確，且有如附表編號2.至
    編號15.所示之各該搜索扣押筆錄、扣押物品目錄表、贓物認
    領保管單、案發或逮捕現場照片、扣案物照片、監視錄影器
    翻拍照片、扣案提貨券及被告填具之訂貨單、寶華商業銀行
    函文、判決書、指紋鑑驗書等書證資料存卷可憑（卷證所在
    處請詳附表所示），並有被告所有供其犯本件竊盜犯行所用
    之萬用夾三把、手套四個、螺絲起子一把、鉗子一把、扳手
    一把等物扣案可佐。是被告上開自白堪認與全案證據所示之
    事實相符，足堪採信；從而，本案事證明確，被告上開犯行
    ，堪予認定，應依法論科。
三、新舊法比較之說明：
  (一)刑法第二條第一項之規定：
    查被告寅○○行為後，刑法第二條第一項業於94年2月2日修
    正公布，並自95年7月1日起施行。修正後刑法第二條第一項
    規定，已將新舊法律適用之「從新從輕」原則，改採「從舊
    從輕」原則，而此規定僅係規範行為後法律變更所生新舊法
    律比較適用之準據法，並非實體刑罰法律，自不生行為後法
    律變更之比較適用之問題，應逕行適用新法第二條第一項之
    規定，為「從舊從輕」之比較，合先敘明
  (二)刑法第三百二十條第一項、第三百五十四條、第三百零六條
    第一項、第三百三十九條之二第一項等法定刑為罰金部分之
    規定：
    被告行為後，刑法第三十三條第五款業於94年2月2日修正公
    布，並自95年7月1日起施行；修正後刑法第三十三條第五款
    規定「罰金：新臺幣一千元以上，以百元計算之。」，與修
    正前刑法第三十三條第五款規定「罰金：一元以上。」不同
    。比較新舊法結果，以舊法較有利於行為人，故依刑法第二
    條第一項前段規定，上列各該法條之法定罰金刑部分，應適
    用修正前刑法第三十三條第五款規定決定其罰金部分之法定
    刑。至於法定刑為罰金之提高標準之新舊法適用部分，被告
    行為後，關於刑法罰金刑部分，業於95年6月14日以華總一
    義字第09500035181號令增訂公布刑法施行法第一條之一，
    明定：「中華民國94年1月7日刑法修正施行後（按指95年7
    月1日施行），刑法分則編所定罰金之貨幣單位為新台幣。9
    4年1月7日刑法修正時，刑法分則編未修正之條文定有罰金
    刑者，自94年1月7日刑法修正施行後，就其所定數額提高為
    三十倍。但72年6月26日到94年1月7日新增或修正之條文，
    就其所定數額提高為三倍。」，與該條增訂公布前，就罰金
    刑部分所適用之罰金罰鍰提高標準條例第一條前段、現行法
    規所定貨幣單位折算新臺幣條例第二條規定不同。而上述法
    條均係刑法分則編未修正之條文而定有罰金刑者，比較新舊
    法適用之結果，其關於法定罰金刑部分之提高標準，新法並
    無較有利於被告之情形，故關於法定罰金刑提高標準部分，
    應適用行為時之法律即罰金罰鍰提高標準條例第一條及現行
    法規所定貨幣單位折算新臺幣條例第二條。
  (三)刑法第五十六條連續犯之規定：
    被告行為後，刑法第五十六條連續犯之規定，亦於本次修法
    公布修正予以刪除，此刪除雖非犯罪構成要件之變更，但顯
    已影響行為人刑罰之法律效果，自屬法律有變更，依新法第
    二條第一項規定，經比較新、舊法結果，仍應以行為時得論
    以連續犯之舊法對被告較為有利。
  (四)刑法第五十五條後段牽連犯之規定：
    被告行為後，刑法第五十五條後段關於牽連犯「犯一罪而其
    方法或結果之行為犯他罪名者，從一重處斷」之規定，亦經
    本次修法公布修正予以刪除。而刑法第五十五條後段關於牽
    連犯之規定刪除後，原規定之犯一罪而其方法或結果之行為
    犯他罪名者，除依具體情況認有想像競合犯之情形外，應按
    數罪併罰之原則論處。然以本件被告於附表編號3.5.11.之犯
    行部分，除各犯加重竊盜罪或普通竊盜罪之外，另分別犯有
    侵入住宅罪、毀損罪或以不正利用自動付款設備詐欺罪等，
    各該自然意義之數行為所構成之犯罪，在其構成要件之本質
    部分並無相重合之情形，並不符合新法施行後，擴大適用想
    像競合犯理論時應採用之「構成要件行為合一性」之原則，
    故無得以「一行為」之概念論以想像競合犯，故若適用新法
    之規定，並不得逕依想像競合犯之規定從一重處斷。是則，
    經比較修正前後刑法第五十五條後段關於牽連犯之規定，刪
    除後之規定，並未較有利於被告，故附表編號3.5.11.之犯行
    部分，仍應以行為時得論以牽連犯之舊法對被告較為有利。
  (五)刑法第四十七條累犯之規定：
    被告行為後，刑法第四十七條關於累犯之規定亦已修正，修
    正後刑法關於累犯之規定，其五年以內再犯之罪以故意犯為
    限，始應論以累犯，而舊法該條之規定並未區分行為人為故
    意犯或過失犯。然現行刑法第二條第一項中所謂之「法律變
    更」與「法律修正」之概念尚屬有別；所謂「法律變更」應
    係指因法律修正而「刑罰」有實質之更異而言（如修正後新
    舊法法定本刑輕重變更、構成要件寬嚴不一等），始有依上
    開規定為準據法而比較適用新法或舊法之問題；如新舊法處
    罰之輕重仍然相同，並無有利或不利之情形，即無適用上開
    規定為比較之餘地，自應依一般法律適用之原則，適用現行
    、有效之裁判時法論處，此有最高法院95年度第21次刑事庭
    會議決議可供參照。故本件不論依修正前、後之刑法規定，
    被告既均構成累犯，對被告而言即無所謂新、舊法何者較為
    有利或不利之情形，尚不生新舊法比較之問題，故關於本件
    累犯規定之適用，應逕行適用現行、有效之裁判時法論處，
    最高法院96年度台上字第2331號、96年度台上字第2552號判
    決均同此意旨，併予敘明。
四、論罪科刑部分：
  (一)被告係以破壞門鎖或踰越屬於安全設備之住宅大門、住宅後
    門、落地門窗或窗戶之方式，犯如附表編號2.3.4.6.7.8.9.
    10.11.12.13.15.等竊盜犯行；又其為如附表編號7.至編號15.之各
    該犯行時，係攜帶扣案之萬用夾三把或螺絲起子、鉗子、扳
    手各一把等物為之，雖被告查無以該等工具行兇之意圖，然
    該等工具長均介於二十至三十公分間，且均為質地堅硬之金
    屬材質，既有扣案物可佐，且經本院勘驗屬實，則該等工具
    客觀上已足對人生命、身體、安全構成威脅，足供兇器使用
    甚明。
  (二)故核被告附表編號2.4.6.所為，係犯刑法第三百二十一條第
    一項第二款毀越門扇竊盜罪；編號3.所為，係犯同法第三百
    零六條第一項侵入住宅罪及第三百二十一條第一項第二款毀
    越門扇竊盜罪；編號5.所為，係犯同法第三百二十條第一項
    竊盜罪及同法第三百三十九條之二第一項不正利用自動付款
    設備詐欺取財罪；編號7.8.9.10.12.13.15.所為，係犯同法第三
    百二十一條第一項第二、三款之毀越門扇攜帶兇器竊盜罪；
    編號11.所為，係犯同法第三百零六條第一項侵入住宅罪、第
    三百二十一條第一項第一、二、三款夜間侵入住宅毀越門扇
    攜帶兇器竊盜罪以及第三百五十四條毀損罪；編號14.所為，
    係犯同法第三百二十一條第一項第一、三款夜間侵入住宅攜
    帶兇器竊盜罪。
  (三)被告與另案被告卯○○間，就如附表編號6.所示之犯行，有
    犯意之聯絡及行為之分擔，為共同正犯。
  (四)被告於附表編號5.所示之犯行中，先後五次從自動付款設備
    盜領現金之行為，時間密接，基於單一犯罪目的，且係利用
    同一犯罪機會接續為之，僅侵害同一法益，為接續犯，應論
    以單純一罪。
  (五)被告所為附表編號3.部分，係以無故侵入住宅之方式進入被
    害人私人住宅內遂行其竊盜之犯行；所為編號5.部分，係於
    竊得被害人所有之現金卡後，持之遂行不正利用自動付款設
    備詐欺罪；所為編號11.部分，則係以毀損被害人住處廚房窗
    戶之玻璃後，藉之無故侵入被害人住宅內，以遂行其竊盜之
    犯行；故各該部分所觸犯之數罪之間，分別有手段目的或方
    法結果之牽連關係，應依修正前刑法第五十五條後段之規定
    ，分別從一重之加重竊盜罪或普通竊盜罪處斷。
  (六)被告所為如附表編號2.至編號15.所示之多次竊盜犯行，時間
    緊接，方法相同，觸犯基本構成要件相同之罪名，顯係基於
    概括犯意為之，應依修正前刑法第五十六條之規定，論以連
    續犯之一罪，並依法加重其刑。
  (七)公訴人雖僅就如附表編號7.8.所示之犯行提起公訴，然檢察
    官就犯罪事實一部起訴者，其效力及於全部，刑事訴訟法第
    二百六十七條定有明文。本件被告另有如附表編號2.3.4.5.
    6.9.10.11.12.13.14.15.之加重竊盜、普通竊盜等犯行，要與其上
    開業經起訴且論罪科刑之加重竊盜罪之間，有刑法修正前之
    連續犯之裁判上一罪法律關係，已詳如前述，本院自應就該
    等部分併予審理。此外，被告如附表編號3.之犯行，尚觸犯
    刑法第三百零六條第一項侵入住宅罪；編號5.之犯行，尚觸
    犯刑法第三百三十九條之二第一項之不正利用自動付款設備
    詐欺取財罪；編號11.之犯行，則另觸犯刑法第三百零六條第
    一項侵入住宅罪及第三百五十四條毀損罪，雖亦未經檢察官
    起訴，但與其上開業經起訴且論罪科刑之加重竊盜罪之間，
    有刑法修正前之牽連犯之裁判上一罪法律關係，亦詳如前述
    ，本院亦應就該等部分併予審理，均附此敘明。
  (八)查被告前於92年間因犯施用毒品及竊盜等案件，經分別判決
    確定及合併定其應執行刑之後，甫於93年8月8日執行完畢，
    有臺灣臺中地方法院檢察署刑案資料查註紀錄表及臺灣高等
    法院被告前案紀錄表各一件在卷可稽，被告於受有期徒刑之
    執行完畢後，五年以內故意再犯本件有期徒刑以上之罪，為
    累犯，應依刑法第四十七條第一項之規定，依法加重其刑。
  (九)爰審酌被告前已有多次竊盜犯罪紀錄，素行不佳，尚值青壯
    年，身強體壯，卻不思勞動生產，冀圖不勞而獲，因深染施
    用毒品惡習無法戒絕，需款購買毒品，故屢屢行竊之犯罪動
    機、目的，其多係以破壞被害人住處門鎖、窗戶玻璃等方式
    進入被害人私人住宅後，再加以行竊被害人所有之財物，對
    被害人平日居家生活安全威脅甚鉅，幸其於行竊過程中並未
    加害任何人，其竊盜之次數多達十四件，部分竊得財物業已
    發還被害人受領，犯罪所生損害及所得利益均多，再考量其
    坦承全部犯行，犯後態度尚稱良好等一切情狀，並參酌公訴
    人具體求處被告有期徒刑二年六月以上等情，量處如主文所
    示之刑，以示警懲。
  (十)扣案之萬用夾三把、手套四個、螺絲起子一把、鉗子一把、
    扳手一把等物，均係被告所有，供其犯本件竊盜犯行所用之
    物，業據其供明在卷，爰均依刑法第三十八條第一項第二款
    之規定宣告沒收之。
五、如附表編號1.移送併辦部分應行退回之說明：
    按裁判如經宣示者，於宣示時對外發生效力；而經宣示之判
    決，於最後審理事實法院宣示判決後始行發生之事實，既非
    該法院所得審判，即為該案判決之既判力所不及，其既判力
    對於時間效力之範圍，應以最後審理事實法院之宣示判決日
    為判斷之標準，因而得上訴於高等法院之第一審刑事判決經
    宣示者，如未據上訴，應以宣判之日作為該確定判決既判力
    範圍之時點。經查，被告於94年間，因另犯竊盜案件，經臺
    灣士林地方法院以94年度易字第744號判處有期徒刑一年十
    月，該案於94年10月28日宣示判決，因未據上訴，而於94年
    11月21日確定在案，此有臺灣高等法院被告前案紀錄表在卷
    可按；故該案係於94年10月28日為其既判力範圍之時點，要
    無疑問。故如附表編號1.所示之併辦犯罪事實，其犯罪時間
    既係在94年7月1日，即應為前案即臺灣士林地方法院94年度
    易字第744號刑事判決既判力範圍之所及，本院自無從併予
    審理，應退回檢察官另為適法之處理。
六、據上論斷，應依刑事訴訟法第二百九十九條第一項前段，刑
    法第二條第一項前段、第五十六條（修正前）、第三百二十
    一條第一項第一、二、三款、第三百零六條第一項、第三百
    五十四條、第三百三十九條之二第一項、第五十五條前段（
    修正前）、第四十七條第一項、第三十八條第一項第二款，
    判決如主文。
中　　華　　民　　國　　96　　年　　5   　月　　30　　日
                  刑事第十二庭  審判長法　官　莊深淵
                                      法　官　羅智文
                                      法　官　廖慧如
以上正本證明與原本無異
如不服本判決，應於收受本判決後十日內向本院提出上訴書狀，
其未敘述上訴理由者，並得於提起上訴後十日內向本院補提理由
書狀（均須按他造當事人之人數附繕本）「切勿逕送上級法院」
                                      書記官　魏宏銘
中　　華　　民　　國　　96　　年　　5   　月　　30　　日
附錄本案論罪科刑法條全文：
中華民國刑法第三百二十一條
犯竊盜罪而有左列情形之一者，處六月以上、五年以下有期徒刑
：
一  於夜間侵入住宅或有人居住之建築物、船艦或隱匿其內而犯
    之者。
二  毀越門扇、牆垣或其他安全設備而犯之者。
三  攜帶兇器而犯之者。
四  結夥三人以上而犯之者。
五  乘火災、水災或其他災害之際而犯之者。
六  在車站或埠頭而犯之者。
前項之未遂犯罰之。
附表
┌─┬─────┬────┬──┬──────────┬────┬────────────┐
│編│ 犯罪時間 │犯罪地點│被害│      竊得財物      │竊取方法│        備註與出處      │
│號│          │查獲方式│人  │                    │        │                        │
├─┼─────┼────┼──┼──────────┼────┼────────────┤
│  │94年7月1日│台北縣蘆│林晏│1.新台幣2萬元       │以水管夾│併案（板橋地檢95年度偵字│
│  │4時30分許 │洲市民族│伶、│2.吉時樂公益彩卷乙批│及螺絲起│第12821號）             │
│  │          │路95號之│李清│  （折合約新台幣5萬 │子破壞後│                        │
│  │          │公益彩券│賜  │  元）              │門鐵條侵│1.內政部警政署刑事警察局│
│1.│          │店（夜間│    │3.加油單約數十張    │入店內行│  鑑驗書（被告指紋留存於│
│  │          │無人居住│    │                    │竊      │  犯案現場；94年8月2日刑│
│  │          │之店面）│    │                    │        │  紋字第0940116327號；偵│
│  │          │        │    │                    │        │  卷pp.8-9；本院卷pp.81-│
│  │          │經警採集│    │                    │        │  86）                  │
│  │          │現場可疑│    │                    │        │2.監視錄影帶翻拍照片四幀│
│  │          │指紋送驗│    │                    │        │  （偵卷pp.10-11）      │
│  │          │後，查知│    │                    │        │3.被害人庚○○警詢之指述│
│  │          │被告涉案│    │                    │        │  （本院卷pp.76-79）    │
│  │          │        │    │                    │        │4.被害人己○○警詢之指述│
│  │          │        │    │                    │        │  （偵卷pp.6-7）        │
├─┼─────┼────┼──┼──────────┼────┼────────────┤
│  │94年11月22│苗栗縣苗│江國│1.支票一張（面額新台│以不詳方│併案（士林地檢95年度偵字│
│  │日白天某時│栗市太平│輝  │  幣二十萬元整、發票│法打開被│第1194號）              │
│  │（無證據證│街61巷6 │    │  人施小珍）        │害人家中│                        │
│  │明被告係於│號私人住│    │2.信用卡六張（包含為│客廳窗戶│1.被害人丙○○警詢之指述│
│  │夜間侵入住│宅      │    │  警方查獲匯豐銀行信│後，踰越│  暨查證照片（偵卷pp.13-│
│  │宅竊盜，故│        │    │  用卡卡號0000-0000-│屬安全設│  14、33）              │
│2.│採有利於被│被告於94│    │  0000-0000）       │備之窗戶│2.搜索扣押筆錄、扣押物品│
│  │告之認定）│年11月25│    │3.現金卡二張        │進入被害│  目錄表、贓物認領保管單│
│  │          │日因另案│    │4.身分證            │人家中（│  各一份及查扣贓物照片二│
│  │          │為警在臺│    │5.駕照              │侵入住宅│  幀（偵卷pp.26-33）    │
│  │          │北縣淡水│    │（被害人僅領回匯豐銀│未據告訴│                        │
│  │          │鎮中正東│    │行信用卡一張）      │）徒手竊│                        │
│  │          │路查獲，│    │                    │取財物。│                        │
│  │          │經警扣得│    │                    │        │                        │
│  │          │該等贓物│    │                    │        │                        │
│  │          │後循線查│    │                    │        │                        │
│  │          │知本案。│    │                    │        │                        │
├─┼─────┼────┼──┼──────────┼────┼────────────┤
│  │94年11月23│台中市寧│曹雅│1.新台幣6000元      │以不詳方│併案（士林地檢95年度偵字│
│  │日白天某時│夏西七街│媚  │2.新光三月信用卡    │法損壞撬│第1194號）              │
│  │          │38 號4樓│    │3.交通銀行金融卡    │開被害人│                        │
│  │          │私人住宅│    │4.中國信託信用卡    │家大門門│1.被害人警、偵訊之指述暨│
│3.│          │        │    │5.琉璃魚            │鎖後（毀│  查證照片（偵卷pp.16-18│
│  │          │        │    │（除現金六千元及琉璃│損部分未│  、33、54-55）         │
│  │          │查獲過程│    │魚之外，其餘均已由被│據告訴）│2.搜索扣押筆錄、扣押物品│
│  │          │同編號2.│    │害人領回）          │，踰越屬│  目錄表、贓物認領保管單│
│  │          │        │    │                    │安全設備│  各一份及查扣贓物照片二│
│  │          │        │    │                    │之大門後│  幀（偵卷pp.26-33）    │
│  │          │        │    │                    │侵入被害│3.監視錄影器翻拍照片十八│
│  │          │        │    │                    │人私人住│  幀（偵卷pp.36-41）    │
│  │          │        │    │                    │宅徒手竊│                        │
│  │          │        │    │                    │取財物。│                        │
├─┼─────┼────┼──┼──────────┼────┼────────────┤
│  │94年11月23│台中市寧│蔣宇│1.聯邦銀行空白支票共│被告於完│併案（士林地檢95年度偵字│
│  │日白天某時│夏西七街│朗  │  25張              │成編號3.│第1194號）              │
│  │          │40 號4樓│    │2.台中商銀空白支票共│之竊盜犯│                        │
│  │          │私人住宅│    │  10張              │行後，自│1.被害人午○○警詢之指述│
│  │          │        │    │3.台中六信金融卡1張 │癸○○住│  （偵卷pp.19-21）      │
│  │          │        │    │4.安泰銀行金融卡1張 │處陽台翻│2.搜索扣押筆錄、扣押物品│
│4.│          │查獲過程│    │5.三商人壽業務員登錄│越進入比│  目錄表、贓物認領保管單│
│  │          │同編號2.│    │  證1張             │鄰之蔣宇│  各一份及查扣贓物照片二│
│  │          │        │    │6.其他金融票卷數張  │朗住處陽│  幀（偵卷pp.26-33）    │
│  │          │        │    │（被害人僅領回3.4.5.│台，並踰│3.監視錄影器翻拍照片十八│
│  │          │        │    │）                  │越屬安全│  幀（上開偵卷pp.36-41）│
│  │          │        │    │                    │設備之住│                        │
│  │          │        │    │                    │處門窗後│                        │
│  │          │        │    │                    │進入住宅│                        │
│  │          │        │    │                    │內（侵入│                        │
│  │          │        │    │                    │住宅部分│                        │
│  │          │        │    │                    │未據告訴│                        │
│  │          │        │    │                    │）徒手行│                        │
│  │          │        │    │                    │竊。    │                        │
├─┼─────┼────┼──┼──────────┼────┼────────────┤
│  │95年1月16 │臺中市西│何書│1.台新銀行存摺1本   │以不詳方│併案（台中地檢95年度偵字│
│  │日白天某時│屯區甘州│玉  │2.台新銀行提款卡1張 │法進入被│第15397號）             │
│  │（無證據證│五街48號│    │3.寶華銀行提款卡2張 │害人住處│                        │
│  │明被告係於│6樓之私 │    │4.寶華銀行現金卡2張 │後徒手行│1.被害人丁○○警詢之指述│
│5.│夜間侵入住│人住宅  │    │  （並經被告於同日傍│竊。    │  （警卷pp.9-12）       │
│  │宅竊盜，故│        │    │  晚，利用合作金庫設│        │2.證人郭冠宏警詢之證述（│
│  │採有利於被│被告於95│    │  於台中市西屯區西屯│        │  警卷pp.16-17）        │
│  │告之認定）│年1月29 │    │  路二段252號之ATM提│        │3.全國電子股份有限公司提│
│  │          │日持竊得│    │  款機之自動付款設備│        │  貨券及被告持之提領時以│
│  │          │之全國電│    │  ，先後盜領五次，得│        │  自己名義所填具之訂貨單│
│  │          │子提貨券│    │  款100,000元，並扣 │        │  影本各一紙（警卷p.7） │
│  │          │至台中市│    │  取手續費30元）    │        │4.被害人丁○○出具之贓物│
│  │          │文心路全│    │6.全國電子股份有限司│        │  認領保管單一紙（警卷  │
│  │          │國電子門│    │  提貨卷1張（批號： │        │  p.13）                │
│  │          │市提貨，│    │  001933）          │        │5.寶華商業銀行96年5月2日│
│  │          │經店家通│    │（以上物品僅編號6尋 │        │  寶華消乙字第6167號函│
│  │          │知被害人│    │獲並由被害人領回）  │        │  檢送之丁○○現金卡於95│
│  │          │報警循線│    │                    │        │  年1月16日之交易明細資 │
│  │          │查獲    │    │                    │        │  料（本院卷pp.188-189）│
├─┼─────┼────┼──┼──────────┼────┼────────────┤
│  │95年1月20 │台北縣金│王秉│1.鑽石翡翠項鍊1條   │被告提議│併案（基隆地檢95年度偵緝│
│  │日14時30分│山鄉中華│瀛  │2.黃金寶石戒指14個  │犯罪地點│字第287號、95年度偵字第 │
│  │許        │路177巷 │    │（併案意旨書誤載為1 │且提供車│662號）                 │
│  │          │18號7樓 │    │個）                │籍不詳之│                        │
│  │          │私人住宅│    │3.黃金項鍊4條       │白色BM W│1.被害人甲○○警詢之指述│
│  │          │        │    │4.金牌10片          │作為交通│  （95年度偵字第662號卷 │
│6.│          │為警於95│    │5.手環玉鐲4個       │工具。由│  pp.12-13）            │
│  │          │年4月26 │    │6.瑪瑙手環3個       │被告在樓│2.共犯卯○○警詢之供述（│
│  │          │日21時30│    │7.玉佩10個          │下把風，│  上開偵卷pp.8-13）     │
│  │          │分先在桃│    │8.手機1支           │共犯陳澤│3.共犯卯○○偵訊之供述（│
│  │          │園縣龜山│    │9.相機1台           │元則以被│  上開偵卷pp.37-38、45）│
│  │          │鄉○○路│    │10.現金2000元硬幣   │害人掛在│4.搜索扣押筆錄、扣押物品│
│  │          │與大湖路│    │11.中華民國護照3本  │門外鞋櫃│  目錄表及贓物認領保管單│
│  │          │口被告駕│    │12.LV皮包2個        │吊飾處找│  各一份（上開偵卷pp.15-│
│  │          │駛自小客│    │13.玉石印章3個      │到大門鑰│  18、22）              │
│  │          │車內、同│    │14.VERSACE太陽眼鏡4 │匙，用之│5.扣案物及逮捕現場照片七│
│  │          │日23時30│    │   支               │打開被害│  幀（上開偵卷pp.23-26）│
│  │          │分在其桃│    │                    │人住處大│6.共犯卯○○指認被告陳德│
│  │          │園縣龜山│    │（以上共14項、價值約│門後踰越│  懋照片（上開偵卷p.27）│
│  │          │鄉○○街│    │新台幣54萬1千元，已 │大門進入│7.寅○○於95.4.26.遭通緝│
│  │          │117巷15 │    │悉數由被害人領回）  │住處行竊│  逮捕之搜索扣押筆錄及扣│
│  │          │號216 室│    │                    │（侵入住│  押物品目錄表（偵緝287 │
│  │          │居所內、│    │                    │宅部分未│  卷pp.13-26）          │
│  │          │翌日凌晨│    │                    │據告訴）│8.基隆地方法院95年度基簡│
│  │          │1時5分在│    │                    │，惟於得│  字第450號刑事簡易判決 │
│  │          │台北市北│    │                    │手即將離│  （被告卯○○；本院卷  │
│  │          │投區中央│    │                    │去之際為│  pp.173-175）          │
│  │          │南路一段│    │                    │被害人發│                        │
│  │          │154號4樓│    │                    │現報警查│                        │
│  │          │住處等處│    │                    │獲。    │                        │
│  │          │，查扣大│    │                    │        │                        │
│  │          │批贓物，│    │                    │        │                        │
│  │          │另扣得其│    │                    │        │                        │
│  │          │所有供竊│    │                    │        │                        │
│  │          │盜所用之│    │                    │        │                        │
│  │          │螺絲起子│    │                    │        │                        │
│  │          │、鉗子、│    │                    │        │                        │
│  │          │扳手各一│    │                    │        │                        │
│  │          │支。    │    │                    │        │                        │
├─┼─────┼────┼──┼──────────┼────┼────────────┤
│  │95年01月23│台中市模│子○│1.皮包7只           │被告持其│起訴（台中地檢95年度偵字│
│  │日17時許（│範街1巷 │    │2.手錶7只           │所有客觀│第3911號）              │
│  │日沒前）  │5號私人 │    │3.各類項鍊13條      │上足供兇│                        │
│  │          │住宅    │    │4.珍珠耳環、手鍊戒指│器使用之│1.被害人子○警詢之指述（│
│  │          │        │    │  8個               │萬用夾三│  警卷pp.11-12）        │
│7.│          │嗣於95年│    │5.藍寶戒指、墜子4個 │個，用以│2.搜索扣押筆錄（警卷pp.1│
│  │          │1月28日 │    │6.翡翠戒指、墜子5個 │撬開被害│  5-17）                │
│  │          │為警查獲│    │7.各類飾品39個      │人住處後│3.扣押物品目錄表、被害人│
│  │          │編號8.犯│    │8.眼鏡1支           │門門鎖後│  贓物認領保管單（警卷pp│
│  │          │行後循線│    │ （以上8項已領回）  │（毀損部│  .19-26）              │
│  │          │查獲    │    │9.卡地亞手錶1支     │分未據告│4.監視錄影器拍攝照片二幀│
│  │          │        │    │10.黑珍珠戒指       │訴），踰│  （警卷p.33）          │
│  │          │        │    │11.今生金飾項鍊及手 │越屬安全│5.現場照片四幀（警卷pp.3│
│  │          │        │    │   飾               │設備之後│  4、38）               │
│  │          │        │    │（以上3項尚未尋回） │門進入住│6.扣押物品清單（本院卷p.│
│  │          │        │    │                    │宅內（侵│  5）                   │
│  │          │        │    │                    │入住宅部│                        │
│  │          │        │    │                    │分未據告│                        │
│  │          │        │    │                    │訴）徒手│                        │
│  │          │        │    │                    │行竊。  │                        │
├─┼─────┼────┼──┼──────────┼────┼────────────┤
│  │95年1月28 │台中市西│王親│1.金項鍊12條        │被告持其│起訴（台中地檢95年度偵字│
│  │日13時30分│區○○路│仁  │2.金手鍊10條        │所有客觀│第3911號）              │
│  │許        │一段29巷│    │3.金手鐲4個         │上足供兇│                        │
│  │          │85號私人│    │4.金戒指12個        │器使用之│1.被害人乙○○警詢之指述│
│  │          │住宅    │    │5.金胸針1個         │萬用夾三│  （警卷pp.9-10）       │
│  │          │        │    │6.金墜子2個         │個，用以│2.搜索扣押筆錄（警卷pp.1│
│  │          │被告得手│    │7.金幣1枚           │撬開被害│  5-17）                │
│8.│          │後正欲離│    │8.K金項鍊11條       │人住處氣│3.扣押物品目錄表、被害人│
│  │          │去之際，│    │9.K金耳環1個        │窗後（毀│  贓物認領保管單（警卷pp│
│  │          │為案外人│    │10.IBM筆記型電腦1台 │損部分未│  .19-26）              │
│  │          │林湯池察│    │11.手錶6支          │據告訴）│4.監視錄影器拍攝照片二幀│
│  │          │覺而報警│    │12.佳能相機1台      │，踰越屬│  （警卷p.33）          │
│  │          │查獲，被│    │13.相機鏡頭1支      │安全設備│5.現場照片四幀（警卷pp.3│
│  │          │告當場為│    │14.存摺9本          │之氣窗進│  4、38）               │
│  │          │警逮捕，│    │15.信用卡16張       │入住宅內│6.扣押物品清單（本院卷p.│
│  │          │並扣得其│    │16.金融卡五張       │（侵入住│  5）                   │
│  │          │所有供竊│    │17.旅行支票13張     │宅部分未│                        │
│  │          │盜犯行所│    │18.外幣25張         │據告訴）│                        │
│  │          │用之萬用│    │19.外國硬幣9枚      │徒手行竊│                        │
│  │          │夾三把及│    │20.禮卷13張         │。      │                        │
│  │          │手套四個│    │21.集郵冊5本        │        │                        │
│  │          │等物。  │    │（被害人已全數領回）│        │                        │
├─┼─────┼────┼──┼──────────┼────┼────────────┤
│  │95年2月13 │新竹縣關│劉建│1.男用手錶1支       │被告攜帶│併案（板橋地檢95年度偵字│
│  │日白天某時│西鎮老街│岳  │2.KVS男用手錶1支    │其所有客│第11373、13092、13354、 │
│  │（無證據證│46之22號│    │3.ORIGNAL男用手錶1支│觀上足供│13355、13356號）        │
│  │明被告係於│之私人住│    │4.AP男用手錶2支     │兇器使用│                        │
│  │夜間侵入住│宅      │    │5.GENEVE男用手錶3支 │之螺絲起│1.被害人巳○○警詢之指述│
│9.│宅竊盜，故│        │    │6.ROLEX男用手錶1支  │子、鉗子│  （95偵字第13356號pp.4-│
│  │採有利於被│        │    │7.SWATCH男用手錶1支 │及扳手各│  5）                   │
│  │告之認定）│查獲過程│    │8.ORIS男用手錶1支   │一支，踰│2.搜索扣押筆錄及扣押物品│
│  │          │同編號6.│    │9.CARTIER男用手錶1支│越屬安全│  目錄表（95偵13356號pp.│
│  │          │        │    │10.BVLGARI男用手錶1 │設備之窗│  32-44、48-53；95偵1137│
│  │          │        │    │   支               │戶進入住│  3號pp.74-78）         │
│  │          │        │    │11.LONGINES男用手錶1│宅後（侵│3.被害人巳○○出具之贓物│
│  │          │        │    │   支               │入住宅部│  認領保管單（95偵13356 │
│  │          │        │    │12.OMEGA男用手錶1支 │分未據告│  號pp.55-57）          │
│  │          │        │    │13.LOUIS FERAOD男用 │訴），徒│4.被告於95.04.28.自行手 │
│  │          │        │    │   手錶1支          │手竊取被│  寫出具之自白書，其上載│
│  │          │        │    │14.GOLD手錶1支      │害人財物│  有曾於年前到新竹關西鎮│
│  │          │        │    │15.編號A男用手錶1支 │。      │  市區行竊；當日為警借提│
│  │          │        │    │（共計18支，總價值約│        │  後，尚在板檢檢察官面前│
│  │          │        │    │51,000元，以上各項已│        │  表示當日所為陳述均出於│
│  │          │        │    │由被害人領回）      │        │  自由意志（95偵13355號 │
│  │          │        │    │16.LV手提袋1只      │        │  pp.61-63）            │
│  │          │        │    │17.金飾（數量不詳） │        │                        │
│  │          │        │    │18.郵票一批         │        │                        │
│  │          │        │    │19.機械狗1隻        │        │                        │
│  │          │        │    │20.現金（金額不詳） │        │                        │
├─┼─────┼────┼──┼──────────┼────┼────────────┤
│  │95年3月6日│桃園縣龍│黃建│1.BENQ筆記型電腦1台 │被告攜帶│併案（板橋地檢95年度偵字│
│  │白天某時  │潭鄉溝西│智  │  （已由被害人領回）│其所有客│第11373、13092、13354、 │
│10.│（無證據證│6巷7號之│    │                    │觀上足供│13355、13356號）        │
│  │明被告係於│住宅    │    │                    │兇器使用│                        │
│  │夜間侵入住│        │    │                    │之螺絲起│1.被害人辰○○警詢之指述│
│  │宅竊盜，故│查獲過程│    │                    │子、鉗子│  （95偵13092號pp.4-5） │
│  │採有利於被│同編號6.│    │                    │及扳手各│2.被害人出具之贓物認領保│
│  │告之認定）│        │    │                    │一支，踰│  管單及扣案物照片二幀（│
│  │          │        │    │                    │越屬安全│  95偵13092號pp.6-9 ）  │
│  │          │        │    │                    │設備之窗│3.搜索扣押筆錄及扣押物品│
│  │          │        │    │                    │戶進入住│  目錄表（95偵13092號pp.│
│  │          │        │    │                    │宅後（侵│  34-55；p.54扣押物品目 │
│  │          │        │    │                    │入住宅部│  錄編號11）            │
│  │          │        │    │                    │分未據告│                        │
│  │          │        │    │                    │訴），徒│                        │
│  │          │        │    │                    │手竊取被│                        │
│  │          │        │    │                    │害人財物│                        │
├─┼─────┼────┼──┼──────────┼────┼────────────┤
│  │95年4月14 │台北縣土│陳盈│1.FUJIFILM數位相機1 │被告攜帶│併案（板橋地檢95年度偵字│
│  │日22時許前│城市明德│錦  │  台                │其所有客│第11373、13092、13354、 │
│  │之夜間某時│路二段  │    │2.CLARINS女用手錶2支│觀上足供│13355、13356號）        │
│11.│          │215巷12 │    │3.TITONI女用手錶1支 │兇器使用│                        │
│  │          │2樓之住 │    │4.LAMEE女用手錶1支  │之螺絲起│1.內政部警政署刑事警察局│
│  │          │宅      │    │5.STAINLESS STEEL   │子、鉗子│  95年4月20日刑紋字第095│
│  │          │        │    │  BACK女用手錶1支   │及扳手各│  0000000號鑑驗書（95偵 │
│  │          │查獲過程│    │6.女用鑲鑽戒指4枚（ │一支，從│  11373號卷pp.9-11）    │
│  │          │同編號6.│    │  寅○○以10,000元將│社區大樓│2.告訴人丑○○警詢之指述│
│  │          │        │    │  其中3枚賣給不知情 │游泳池的│  （95偵11373號卷pp.30-3│
│  │          │        │    │  之郭景國，嗣郭景國│採光罩頂│  2、126-128、129-130） │
│  │          │        │    │  於95年4月27日14時 │爬上被害│3.證人郭景國（即不知情而│
│  │          │        │    │  許在台北縣三重市重│人住處的│  向被告收受本件贓物之人│
│  │          │        │    │  新路與集美街口為警│廚房陽台│  ）警詢之證述（95偵1137│
│  │          │        │    │  在其手提包內起獲該│，敲破毀│  3號卷pp.43-44）       │
│  │          │        │    │  三枚戒指；另一枚送│損廚房窗│4.證人郭景國偵訊之證述（│
│  │          │        │    │  李柏青，李柏青不知│戶玻璃伸│  95偵11373號卷p.123）  │
│  │          │        │    │  竊盜但知收受贓物）│手入內打│5.搜索扣押筆錄及扣押物品│
│  │          │        │    │7.鑲鑽白金項鍊1條   │開廚房門│  目錄表各四份（95偵1137│
│  │          │        │    │8.鑲珍珠黃金項鍊1條 │喇叭鎖後│  3號pp.48-84）
│  │          │        │    │9.普通項鍊1條（？？ │，踰越屬│6.搜索現場及扣案物照片（│
│  │          │        │    │  告訴人警詢有提到，│安全設備│  95偵11373號pp.86-112）│
│  │          │        │    │  但贓物認領保管單上│之廚房門│7.告訴人丑○○出具之贓物│
│  │          │        │    │  未記載）          │而侵入該│  認領保管單二紙（95偵  │
│  │          │        │    │10.ACER4100型筆記型 │私人住宅│  11373號卷pp.129、131背│
│  │          │        │    │   電腦1台（寅○○95│，並徒手│  面）                  │
│  │          │        │    │   年5月1日警詢稱業 │行竊被害│8.竊案現場照片（95偵113 │
│  │          │        │    │   以新台幣15,000元 │人財物。│  73號pp.140-142）      │
│  │          │        │    │   賣給吳建勳；告訴 │        │                        │
│  │          │        │    │   人於95年5月5日出 │        │                        │
│  │          │        │    │   具贓物認領保管單 │        │                        │
│  │          │        │    │   領回）           │        │                        │
│  │          │        │    │                    │        │                        │
│  │          │        │    │（以上物品已由告訴人│        │                        │
│  │          │        │    │領回，告訴人估計除電│        │                        │
│  │          │        │    │腦外價值約二十萬元、│        │                        │
│  │          │        │    │電腦約四萬元）      │        │                        │
│  │          │        │    │11.金戒指數枚       │        │                        │
│  │          │        │    │12.白金黃金項鍊數條 │        │                        │
│  │          │        │    │13.現金及銅板（紀念 │        │                        │
│  │          │        │    │   幣）約新台幣5、6 │        │                        │
│  │          │        │    │   千元             │        │                        │
│  │          │        │    │（以上物品未尋獲）  │        │                        │
├─┼─────┼────┼──┼──────────┼────┼────────────┤
│  │95年4月17 │台北縣新│施養│1.IBM筆記型電腦3台（│被告攜帶│併案（台北地檢95年度偵字│
│  │日20時13分│店市民權│廉  │  已變賣）          │其所有客│第18527號）             │
│  │前之某時  │路126號5│    │2.OPTOMA投影機一台（│觀上足供│                        │
│  │          │樓「世宬│    │  遭土城分局扣案）  │兇器使用│1.被害人辛○○警詢之指述│
│  │          │生物科技│    │                    │之螺絲起│  （95偵18527號pp.6-7 ）│
│12.│          │公司」無│    │                    │子、鉗子│2.內政部警政署刑事警察局│
│  │          │人居住之│    │                    │及扳手各│  95年7月12日刑紋字第095│
│  │          │辦公處所│    │                    │一支，用│  0000000號鑑驗書（95偵 │
│  │          │        │    │                    │以破壞後│  18527號pp.9-11）→案發│
│  │          │經警採集│    │                    │陽台鐵窗│  現場採集之指紋經比對後│
│  │          │現場可疑│    │                    │玻璃後，│  確認為被告指紋        │
│  │          │指紋送驗│    │                    │進入公司│                        │
│  │          │後，查知│    │                    │內徒手行│                        │
│  │          │被告涉案│    │                    │竊（無故│                        │
│  │          │        │    │                    │侵入他人│                        │
│  │          │        │    │                    │建築物及│                        │
│  │          │        │    │                    │毀損部分│                        │
│  │          │        │    │                    │均未據告│                        │
│  │          │        │    │                    │訴）    │                        │
├─┼─────┼────┼──┼──────────┼────┼────────────┤
│  │95年4月18 │台北縣中│丁子│1.PATEK男用手錶1支  │被告攜帶│併案（板橋地檢95年度偵字│
│  │日白天某時│和市中山│楊  │2.GENEVE男用手錶1支 │其所有客│第15528號）             │
│  │（無證據證│路二段  │    │  （以上2項已領回） │觀上足供│                        │
│13.│明被告係於│674號之 │    │3.相機              │兇器使用│1.被害人丁子楊警詢之指述│
│  │夜間侵入住│私人住宅│    │4.手機              │之螺絲起│  （95偵15528號pp.4-5） │
│  │宅竊盜，故│        │    │5.皮包              │子、鉗子│2.被害人丁子楊出具之贓物│
│  │採有利於被│        │    │6.筆記型電腦        │及扳手各│  認領保管單一紙及領回贓│
│  │告之認定）│查獲過程│    │                    │一支，踰│  物之照片一幀（95偵1552│
│  │          │同編號6.│    │                    │越屬安全│  8號pp.6-7）           │
│  │          │        │    │                    │設備之窗│3.搜索扣押筆錄及扣押物品│
│  │          │        │    │                    │戶侵入住│  目錄表（95偵15528號pp.│
│  │          │        │    │                    │宅後（侵│  24-36）               │
│  │          │        │    │                    │入住宅部│                        │
│  │          │        │    │                    │分未據告│                        │
│  │          │        │    │                    │訴）徒手│                        │
│  │          │        │    │                    │竊取被害│                        │
│  │          │        │    │                    │人財物。│                        │
├─┼─────┼────┼──┼──────────┼────┼────────────┤
│  │95年04月20│台北縣三│張淑│1.CANON數位相機1台  │被告攜帶│併案（板橋地檢95偵字第  │
│  │日23時許  │重市中正│娜  │2.紅寶石戒指1個     │其所有客│11373、13092、13354、133│
│  │          │南路155 │    │3.葉子型金項鍊1條   │觀上足供│55、13356號）           │
│14.│          │13樓之私│    │（以上物品已領回）  │兇器使用│                        │
│  │          │人住宅  │    │                    │之螺絲起│1.告訴人壬○○警詢之指述│
│  │          │        │    │4.新台幣約4萬多元   │子、鉗子│  （95偵13354號pp.4-5） │
│  │          │        │    │5.女用勞力士手錶2支 │及扳手各│2.被害人壬○○出具之贓物│
│  │          │查獲過程│    │6.JVC攝錄影機一台   │一支，由│  認領保管單及領回贓物照│
│  │          │同編號6.│    │                    │冷氣窗口│  片（95偵13354號pp.7-8 │
│  │          │        │    │                    │進入住宅│  ）                    │
│  │          │        │    │                    │內後（侵│3.搜索扣押筆錄及扣押物品│
│  │          │        │    │                    │入住宅部│  目錄表（95偵13354號pp.│
│  │          │        │    │                    │分未據告│  33-54）               │
│  │          │        │    │                    │訴）徒手│                        │
│  │          │        │    │                    │行竊。  │                        │
├─┼─────┼────┼──┼──────────┼────┼────────────┤
│  │95年04月23│台北市士│吳戎│1.MOMDAINE男用手錶一│被告攜帶│併案（板橋地檢95偵字第11│
│  │日或24日中│林區德行│台  │  支                │其所有客│373、13092、13354、13355│
│  │午12時許（│東路109 │    │2.CARTIER女用手錶一 │觀上足供│、13356號）             │
│  │被告95.04.│巷102弄9│    │  支                │兇器使用│                        │
│  │28警詢之供│號5樓頂 │    │3.IC女用手錶一支    │之螺絲起│1.告訴人戊○○警詢之指述│
│15.│述）      │樓之私人│    │4.女用白金戒指一只  │子、鉗子│  （95偵字第13355號pp.51│
│  │          │住宅    │    │5.男用白金戒指一只  │及扳手各│  -52）                 │
│  │（雖併辦意│        │    │6.女用K黃金項鍊3條  │一支，踰│2.搜索扣押筆錄及扣押物品│
│  │旨書載為95│        │    │ （以上各項已由告訴 │越屬安全│  目錄表（95偵13355號pp.│
│  │年04月24日│查獲過程│    │ 人領回）           │設備之臥│  28-49）               │
│  │22時許，然│同編號6.│    │                    │室未加鐵│3.被害人戊○○出具之贓物│
│  │無證據證明│        │    │7.SONY數位相機一台  │窗的窗戶│  認領保管單及領回贓物照│
│  │被告係於夜│        │    │8.藍寶裸石一顆      │後進入被│  片（95偵13355號pp.54-5│
│  │間侵入住宅│        │    │9.歐元紙幣（量不詳）│害人住宅│  5）                   │
│  │竊盜，故採│        │    │10.五十元及十元新臺 │（侵入住│4.被告模擬案發現場照片（│
│  │對被告有利│        │    │   幣硬幣合約二、三 │宅部分未│  95偵13355號p.60）     │
│  │之認定）  │        │    │   萬元             │據告訴）│5.被告於95.04.28.自行手 │
│  │          │        │    │（以上均未尋獲）    │徒手行竊│  寫出具之自白書，其上載│
│  │          │        │    │                    │        │  曾行竊地點；當日為警借│
│  │          │        │    │                    │        │  提後，尚在板檢檢察官面│
│  │          │        │    │                    │        │  前表示當日所為陳述均出│
│  │          │        │    │                    │        │  於自由意志（95偵13355 │
│  │          │        │    │                    │        │  號pp.61-63）          │
└─┴─────┴────┴──┴──────────┴────┴────────────┘
（以下空白）
